# 求助陈版应收票据计提的坏账准备应该计入什么科目

提问人：yinsha520 时间：2019-12-25 08:05:06
新金融工具准则要求对票据也要根据实际情况判断是否具有预期信用损失的风险。我们对客户的商票按照账龄法计提了坏账，请问下这个坏账应该计入什么科目？计入坏账准备还是直接冲减应收票据余额，申报报告附注该怎么体现计提的票据坏账

回答人：chenyiwei
应计入“应收票据——坏账准备” 科目。新准则下的附注格式中对应收票据的坏账准备有单独的披露格式要求，请参考你所在事务所的报告模板。